臺灣基隆地方法院民事裁定  
111年度補字第27號
原      告  廖慧英  

訴訟代理人  葛睿驎律師
被      告  廖志良  
上列當事人間請求分割共有物事件，本院裁定如下：
    主  文
本件訴訟標的價額核定為新臺幣肆佰捌拾玖萬肆仟貳佰元。
原告至遲應於前開核定訴訟標的價額之裁定送達後十日內，向本
院補繳第一審裁判費新臺幣肆萬玖仟伍佰壹拾元。如逾期未補繳
，即裁定駁回其訴。
    理  由
一、按訴訟標的之價額，由法院核定；核定訴訟標的之價額，以
    起訴時之交易價額為準；無交易價額者，以原告就訴訟標的
    所有之利益為準，法院因核定訴訟標的之價額，得依職權調
    查證據；民事訴訟法第77條之1 第1 項、第2 項、第3 項定
    有明文。次按分割共有物涉訟，以原告因分割所受利益之價
    額為準，同法第77條之11亦有明文規定。而動產或不動產之
    交易價額常受買賣雙方之需求、主觀好惡、目的及利用價值
    等之影響，若當事人間就該交易價額有所爭執，即應調查實
    際情形以為核定訴訟標的價額之依據。是此所謂交易價額，
    應係指客觀之市場交易價額而言。又共有物分割之訴，其訴
    訟標的價額以原告因分割所受利益之客觀價額為準，非以共
    有物全部之價額定之（最高法院70年台上字第1757號民事判
    例可資參照）。
二、本件原告起訴請求以裁判分割兩造所共有之「基隆市○○區○○
    段○○段0000地號土地」及坐落其上之「基隆市○○區○○段○○段
    000○號建物」（下稱系爭房地），因原告僅受其應有部分可
    分得之利益，是本件訴訟標的價額自應以其因分割所受利益
    之價額為準。查原告提出其在內政部不動產交易實價查詢服
    務網之不動產買賣實價登錄查詢資料，顯示系爭房地鄰近路
    段、條件相近之房地，於民國110年1月間之交易價格，約為
    每坪新臺幣（下同）300,000元左右，有前述查詢資料在卷
    可稽，足堪為計算本件訴訟標的價額之基礎。又系爭房地面
    積約為27.19坪（系爭房屋登記面積為89.9平方公尺，0.302
    5×89.9≒27.19），原告之應有部分為10分之6 ，是以，本件
    訴訟標的價額應核定為3,889,046元（300,000元×27.19坪＝8
    ,157,000元，8,157,000元×6/10＝4,894,200元），應徵收第
    一審裁判費49,510元。
三、當事人對於本院核定訴訟標的價額之裁定，得於10日內抗告
    。故原告至遲應於前開核定訴訟標的價額之裁定送達後10日
    內，向本院補繳第一審裁判費49,510元。如逾期未補繳，即
    以裁定駁回其訴。
四、依民事訴訟法第77條之1、第249條第1 項但書規定，裁定如
    主文。
中　　華　　民　　國　　111 　年　　1 　　月　　7 　　日
                  民事庭法  官  周裕暐
以上正本係照原本作成。
一、如不服本裁定主文第一項，得於本裁定送達後10日向本院提
    出抗告狀，並繳納抗告裁判費新臺幣1,000元，抗告於臺灣
    高等法院。
二、對本裁定主文第二項，不得抗告。
中　　華　　民　　國　　111 　年　　1 　　月　　7 　　日
                        書記官  謝佳妮